臺灣士林地方法院刑事判決　　　　　　　 96年度易字第969號
公　訴　人　臺灣士林地方法院檢察署檢察官
被　　　告　甲○○
　　　　　　　　　　　號3樓
　　　　　　　　　　（另案在臺灣臺北監獄執行中）
上列被告因竊盜案件，經檢察官提起公訴（96年度偵緝字第476
號），被告為有罪之陳述，本院裁定改行簡式審判程序，並判決
如下：
    主  文
甲○○共同連續犯攜帶兇器竊盜罪，累犯，處有期徒刑壹年。
    事  實
一、甲○○曾犯毒品、竊盜案件，經法院判處有期徒刑確定，並
    自民國91年5 月31日入監接續服刑至92年12月31日執行完畢
    ，猶不知悔改，其基於意圖為自己不法所有之概括犯意，夥
    同有犯意聯絡之葉嘉斌（檢察官另案移本院審理），於94年
    7 月28日白天，由甲○○騎乘車號CRG —322 號重型機車搭
    載葉嘉斌前往臺北市○○區○○路4 段339 號1 樓曼都美髮
    店前，甲○○負責把風，葉嘉斌則持客觀上足供兇器使用之
    鐵橇開啟鐵門，侵入該美髮店內，竊取現金新臺幣（下同）
    1 萬6,158 元得手後逃逸；甲○○承前之不法所有概括犯意
    ，於94年9 月17日白天，潛入臺北縣汐止市○○路○ 段417
    號2 樓之乙○○住宅，竊取乙○○所有之銀色摩托羅拉
    廠牌V170手機1 支，身分證、健保卡與現金2 千元等財物，
    得手後離去。甲○○事後將上開手機借予不知情友人佟艾芬
    （已另為不起訴處分）使用，佟艾芬再轉借予其父佟添輝（
    已另為不起訴處分）使用，經警循線查獲始悉上情。
二、案經乙○○訴由臺北縣政府警察局汐止分局與臺北市政府
    警察局內湖分局報請臺灣士林地方法院檢察署檢察官偵查起
    訴。
    理  由
一、前揭犯罪事實，業據被告甲○○於本院審理時供認不諱（見
    96年7 月4 日審判筆錄），核與被害人即曼都美髮店店長丙
    ○○及告訴人即被害人乙○○於警詢時指述情節相符（見
    109591號偵查卷第37至38頁、2100號偵查卷第13頁），並經
    證人佟艾芬即被告朋友於偵查中證述上開銀色摩托羅拉廠牌
    V170手機係被告借伊使用屬實（見2100號偵查卷第54至56頁
    ），復有佟艾芬之通聯紀錄一份在卷可資佐證，足徵被告自
    白與事實相符。本件事證明確，被告犯行堪以認定。
二、按被告行為後，94年2 月2 日修正公布之刑法已於95年7 月
    1 日生效施行，其中第2 條第1 項「行為後法律有變更者，
    適用行為時之法律。但行為後之法律有利於行為人者，適用
    最有利於行為人之法律」之規定，係規範行為後法律變更所
    生新、舊法律比較適用之準據法，並非刑法實體法律，自不
    生行為後法律變更之比較適用問題，故刑法修正施行後，應
    適用該修正後之第2 條第1 項之規定，依「從舊、從輕」之
    原則比較新、舊法律之適用；又比較新舊法時，應就罪刑有
    關之共犯、未遂犯、想像競合犯、牽連犯、連續犯、結合犯
    ，以及累犯加重、自首減輕暨其他法定加減原因（如身分加
    減）與加減例等一切情形，綜其全部罪刑之結果而為比較後
    ，再適用有利於行為人之法律處斷，而不得一部割裂分別適
    用不同之新舊法（最高法院24年度上字第4634號、27年度上
    字第2615號判例意旨、最高法院95年度第8 次刑事庭會議決
    議參照）。經查：(一)關於罰金刑：刑法第320 條第1 項之竊
    盜罪，法定刑規定得科五百元以下之罰金，而依被告行為時
    之修正前刑法第33條第5 款規定：「主刑之種類如左：…五
    、罰金：一元（指銀元）以上。」換算新臺幣後，為新臺幣
    三元以上。惟被告行為後修正後刑法第33條第5 款規定：「
    主刑之種類如下：五、罰金：新臺幣一千元以上，以百元計
    算之。」經比較修正前後關於科處罰金刑之最低刑度規定，
    自應以被告行為時之修正前刑法較有利於被告。(二)關於共犯
    ：刑法第28條原規定：「二人以上共同『實施』犯罪之行為
    者，皆為共同正犯。」新法修正為：「二人以上共同『實行
    』犯罪之行為者，皆為共同正犯。」將舊法之實施修正為「
    實行」。原「實施」之概念，包含陰謀、預備、著手及實行
    等階段之行為，修正後僅共同實行犯罪行為始成立共同正犯
    ，是新法共同正犯之範圍已限縮，排除陰謀犯、預備犯之共
    同正犯。新舊法就共同正犯之範圍既因此而有變動，自屬犯
    罪後法律有變更，經比較新舊法結果，以修正後之規定對被
    告較為有利（最高法院96年度臺上字第934 號判決參照）。
    (三)關於連續犯：修正前刑法第56條有關「連續數行為而犯同
    一之罪名者，以一罪論，但得加重其刑至二分之一」之連續
    犯規定，經修正刪除，此刪除雖非犯罪構成要件之變更，但
    顯已影響行為人刑罰之法律效果，自屬法律有變更，依新法
    第2 條第1 項規定，比較修正前、後之刑法規定，仍應適用
    較有利於被告之行為時法律即舊法論以連續犯。(四)經綜合比
    較被告行為後之法律變更，以修正前之刑法規定對於被告較
    為有利，本件自應整體適用修正前刑法相關規定。
三、按刑法第321 條第1 項第3 款之攜帶兇器竊盜罪，係以行為
    人攜帶兇器為其加重條件，此所謂兇器，其種類並無限制，
    凡客觀上足對人之生命、身體、安全構成威脅，具有危險性
    之兇器均屬之，且祇須行竊時攜帶此種具有危險性之兇器為
    已足，並不以攜帶之初有行兇之意圖為必要（最高法院79年
    臺上字第5253號判例參照）。查被告竊盜用之鐵撬為質地堅
    硬之金屬利器，客觀上足以對人之生命、身體、安全構成威
    脅，具有危險性，自屬兇器。核被告所為，係犯刑法第321
    條第1 項第3 款之攜帶兇器竊盜罪及同法第320 條第1 項之
    竊盜罪。被告與葉嘉斌間就上開竊盜犯行，有犯意聯絡及行
    為分擔，應依修正前刑法第28條之規定論以共同正犯。被告
    先後二次竊盜犯行，時間緊接，所犯構成要件相同，顯係基
    於概括犯意為之，為連續犯，應依修正前刑法第56條之規定
    論以一罪，並加重其刑。又被告有事實欄所述犯罪科刑執行
    情形，有臺灣高等法院被告前案紀錄表在卷可憑，被告於有
    期徒刑執行完畢後，五年內再故意犯本件有期徒刑以上之罪
    ，不論依修正前之刑法第47條，或修正後之刑法第47條第1
    之規定，均構成累犯，對被告而言並無有利或不利之情形，
    自不生新舊法比較之問題，應依一般法律適用原則，適用修
    正後刑法第47條第1 項論以累犯，遞予加重其刑。爰審酌被
    告前有竊盜、毒品案件等前科（見卷附臺灣高等法院被告前
    案紀錄表），素行非佳，竊盜手段、次數及竊盜財物價值，
    與犯罪後供認犯行之態度等一切情狀，量處有期徒刑一年。
    至被告與共犯葉嘉斌竊盜用之鐵撬一支，係葉嘉斌所有，業
    據被告供明在卷，但因未扣案，為免將來執行困難，以不沒
    收為適當，故不予宣告沒收。
據上論斷，應依刑事訴訟法第299 條第1 項前段、第273 條之1
第1 項，刑法第2 條第1 項前段、第321 條第1 項第3 款、第47
條第1 項，修正前刑法第28條、第56條，判決如主文。
本案經檢察官高俊申到庭執行職務。
中    華    民    國    96    年    7     月    13    日
                  刑事第三庭法  官  周明鴻
以上正本證明與原本無異。
如不服本判決應於判決送達後10日內向本院提出上訴狀。
                            書記官  丁梅芬
中　　華　　民　　國　　96　　年　　7 　　月　　13　　日
附錄本案論罪科刑法條之依據：
中華民國刑法第321條第1項第3款
（加重竊盜罪）
犯竊盜罪而有左列情形之一者，處 6 月以上、 5 年以下有期徒
刑：
一  於夜間侵入住宅或有人居住之建築物、船艦或隱匿其內而犯
    之者。
二  毀越門扇、牆垣或其他安全設備而犯之者。
三  攜帶兇器而犯之者。
四  結夥三人以上而犯之者。
五  乘火災、水災或其他災害之際而犯之者。
六  在車站或埠頭而犯之者。
前項之未遂犯罰之。
